臺灣高等法院臺中分院刑事裁定　　　　　　　　　　九十一年度交抗字第五三二號
　　抗　告　人
　　即受處分人　甲○○
右列抗告人因違反交通管理處罰條例案件，不服臺灣台中地方法院中華民國九十一年
七月三日裁定（九十一年度交聲字第三六三號）提起抗告，本院裁定如左：
      主  文
抗告駁回。
      理  由
一、抗告意旨略以：抗告人於九十一年四月一日下午一時三十分許騎機車途經台中市
    ○○路五五○號前時無故遭警員攔下，要抗告人出示證件，因抗告人未帶，經警
    員同意抗告人返家拿證件交其查看後，警員表示抗告人闖紅燈要抗告人承認，否
    則不發還證件，抗告人無奈方簽名，警員並無拍照或有其他證據證明抗告人闖紅
    燈，原審竟駁回抗告人之異議自有未當云云。
二、經查原審以汽車駕駛人行經有燈光號誌管制之交岔路口闖紅燈者，處新臺幣一千
    八百元以上五千四百元以下罰鍰，並記違規點數三點，道路交通管理處罰條例第
    五十三條、第六十三條第一項第三款定有明文，查抗告人即受處分人甲○○於民
    國九十一年四月一日十三時四十分許騎乘ＴＶＴ－三二二號機車在台中縣太平市
    ○○路、建興北路口闖紅燈直行（一江橋頭往東平路方向），經警攔下製單舉發
    之事實，有抗告人簽名之舉發單一紙在卷可稽，證人即本件舉發之員警劉嘉慶亦
    到庭證稱：「當天執勤守望相助及取締違規，我在農會前守望，異議人闖紅燈過
    來，他說沒有看到紅綠燈，我有當場叫他看後面燈號，他說未帶證件要回去拿，
    我讓他回去拿，他太太說他先生目前沒工作，是否勸告就好，我說可以請她先生
    過來，他過來後態度不佳，我依法告發，他沒有不當言詞」等語，並庭呈該違規
    地點路口紅綠燈號誌照片二幀為證，另卷附台中縣警察局霧峰分局（九十一）霧
    警交字第０１９８號函載「舉發員警於九十一年四月一日十三時四十分，在太平
    市○○路與建興北路口執行交通整理勤務時，該路口號誌已轉換紅燈，發現ＴＶ
    Ｔ－三二二輕機車駕駛人，遇紅燈時不依規定暫停，由東平路往台中市東平橋方
    向闖紅燈行駛，經攔車稽查並告違規事實，依道路交通管理處罰條例第五十三條
    規定舉發，申訴人無異議後簽名收受，並無其他不當言詞，舉發當時號誌運作正
    常」等語，參以本件舉發之員警與抗告人素不相識，苟抗告人無違規情事，該員
    警當無設詞誣陷之理，況抗告人又未提出任何證據以實其說，抗告人所稱：舉發
    地點並無設置任何紅綠燈標誌，其係無故遭警員攔下，強行開立罰單，警員並言
    詞嚇厲要求簽名承認，故實際上其並未有闖紅燈之行為，自不足採，原處分機關
    援引上開規定，裁處抗告人罰鍰新臺幣一千八百元並記違規點數三點，於法並無
    不合，駁回抗告人之聲明，並無不當，抗告人右開抗告核無理由，應予駁回。
三、據上論斷，應依道路交通案件處理辦法第二十六條、刑事訴訟法第四百十二條，
    裁定如主文。
中        華        民        國  九 十 一  年     八     月　　八　　  日
                                  臺灣高等法院臺中分院刑事第九庭
                                        審判長法　官　陳　筱　珮
                                              法  官　趙　春　碧
                                              法  官　康  應  龍
右正本證明與原本無異。
不得再抗告。
                                              書記官  黃  薰  慧
中        華        民        國  九 十 一  年     八     月　　九　　  日
                                                                        Ｋ
